---
title: "R Notebook"
output: html_notebook
---

# PRIMERA ENTREGA (ISAURA SÁNCHEZ )

# LIBRERIAS 
```{r}
library(htmltab)
library(stringr)
library(readr)   
library(rio)
```
# IMPORTAR DATA PARA LA VARIABLE DESIGUALDAD DE INGRESOS (GINI)
```{r}
linkgini = "https://github.com/isaurayamile/TRABAJO-ESTADISTICA/raw/master/GINI%202016%20DATA%20INDEX.xlsx?raw=true"
GINI = import(linkgini)

# LIMPIEZA PARA LA VARIABLE DESIGUALDAD DE INGRESOS (GINI)
```{r}
names(GINI)
str(GINI)
GINI [,3] = NULL 
names(GINI) = c("Pais","GINI2016") #cambio de nombres 

#OBSERVAR DATA 
summary(GINI)
#RECODIFICACIÓN DE VARIABLES 
GINI$GINI2016=as.numeric(GINI$GINI2016)
#ORDENAR DATA 
GINI$num2=c(1:106)
GINI$num2=as.numeric(GINI$num2)
row.names(GINI)=GINI$num2
GINI$num2=NULL
#Ver casos duplicados e incompletos 
GINI[duplicated(GINI$Pais),]
GINI[!complete.cases(GINI),]

```

# IMPORTAR DATA PARA LA VARIABLE DE ACCOUNTABILITY

```{r}
linkAccountability = "https://github.com/isaurayamile/TRABAJO-ESTADISTICA/raw/master/Data_Extract_From_Worldwide_Governance_Indicators%20(1).xlsx"
Account = import(linkAccountability)
```

# LIMPIEZA PARA LA VARIABLE DE ACCOUNTABILITY

```{r}
names(Account)
str(Account)

Account [,c(2:4)] = NULL #ELIMINAR COLUMNAS
Account= Account[-c(215:219),]#ELIMINAR FILAS

names(Account) = c("Pais","Account2016")  #CAMBIO DE NOMBRES


summary(Account)

#Cambio de nombres para estandarizarlos y poder hacer el merge
Account[Account$Pais=="Czechia",'Pais']="Czech Republic" 
Account[Account$Pais=="Hong Kong SAR, China",'Pais']="Hong Kong" 
Account[Account$Pais=="Iran, Islamic Rep.",'Pais']="Iran" 
Account[Account$Pais=="Guinea-Bissau",'Pais']="Guinea Bissau" 
Account[Account$Pais=="Lao PDR",'Pais']="Laos" 
Account[Account$Pais=="Korea, Dem. People’s Rep.",'Pais']="Korea, North" 
Account[Account$Pais=="Korea, Rep.",'Pais']="Korea, South" 
Account[Account$Pais=="United States",'Pais']="United States of America" 
Account[Account$Pais=="Bahamas, The",'Pais']="Bahamas" 
Account[Account$Pais=="Congo, Dem. Rep.",'Pais']="Democratic Republic of the Congo" 
Account[Account$Pais=="Congo, Rep.",'Pais']="Congo" 
Account[Account$Pais=="Egypt, Arab Rep.",'Pais']="Egypt" 
Account[Account$Pais=="Russian Federation",'Pais']="Russia" 
Account[Account$Pais=="Kyrgyz Republic",'Pais']="Kyrgyzstan" 
Account[Account$Pais=="Gambia, The",'Pais']="Gambia" 
Account[Account$Pais=="Slovak Republic",'Pais']="Slovakia" 
Account[Account$Pais=="St. Lucia",'Pais']="Saint Lucia"
Account[Account$Pais=="St. Vincent and the Grenadines",'Pais']="Saint Vincent and the Grenadines"  
Account[Account$Pais=="Yemen, Rep.",'Pais']="Yemen" 
Account[Account$Pais=="Venezuela, RB",'Pais']="Venezuela" 
Account[Account$Pais=="Syrian Arab Republic",'Pais']="Syria"
Account[Account$Pais=="Taiwan, China",'Pais']="Taiwan"
Account[Account$Pais=="Taiwan, China",'Pais']="Taiwan"


#RECODIFICACIÓN DE VARIABLES 
Account$Account2016=as.numeric(Account$Account2016)
#ORDENAR DATA 
Account$num3=c(1:214)
Account$num3=as.numeric(Account$num3)
row.names(Account)=Account$num3
Account$num3=NULL
Account= Account[-159,] #fila para eliminar 

Account$num3=c(1:213) #volver a ordenar (este paso se puede omitir)
Account$num3=as.numeric(Account$num3)
row.names(Account)=Account$num3
Account$num3=NULL

#Ver casos duplicados e incompletos 
Account[duplicated(Account$Pais),]
Account[!complete.cases(Account),]

summary(Account)
```

#IMPORTAR DATA PARA LA VARIABLE DEPENDIENTE : IPC
```{r}
linkIPC = "https://github.com/isaurayamile/TRABAJO-ESTADISTICA/raw/master/CPI2019.xlsx"  
ICP = import(linkIPC)

names(ICP)
str(ICP)

#LIMPIEZA DE DATA DE LA VARIABLE DEPENDIENTE 
ICP [,c(2:15)] = NULL  #ELIMINAR COLUMNAS
ICP [,c(3:16)] = NULL  
ICP= ICP [-(1:2),] #ELIMINAR FILAS 

#ORDENAR DATA 
ICP$num=c(1:180)
ICP$num=as.numeric(ICP$num)
row.names(ICP)=ICP$num
ICP$num=NULL

#ELIMINAR FILAS 
ICP= ICP[-27,]
ICP= ICP[-64,]
ICP= ICP[-111,]
ICP= ICP[-171,]

names(ICP) = c("Pais","CPI2016")  #CAMBIO DE NOMBRES 

#VER CASOS DUPLICADOS E INCOMPLETOS
ICP[duplicated(ICP$Pais),]
ICP[!complete.cases(ICP),]

#ORDENAR DATA 
ICP$num=c(1:176)
ICP$num=as.numeric(ICP$num)
row.names(ICP)=ICP$num
ICP$num=NULL

```


#MERGE
##Estos merge se utilizaron para poder estandarizar los nombres de los páises de las variables independientes con la variable dependiente 

#Merge de ICP con GINI
```{r}
names(ICP)
names(GINI)

total2=merge(ICP,GINI,all.x=T,all.y=T)  
total2[duplicated(total2$Pais),]
total2[!complete.cases(total2),]


total1=merge(ICP,GINI,by.x='Pais', by.y='Pais') #para comprobar 

```
```
#MERGE DE ICP CON ACCOUNT 

```{r}
names(ICP)
names(Account)

total3=merge(ICP,Account,all.x=T,all.y=T)
total3[duplicated(total3$Pais),]
total3[!complete.cases(total3),]


total4=merge(ICP,Account,by.x='Pais', by.y='Pais') # para comprobar 

```

#Lo que se observaba en los casos incompletos o duplicados se trabaja en las datas de procedencia. 


```{r}

basegeneral=merge(GINI, Account,all.x=T,all.y=T)
basegeneral=na.omit(basegeneral)

basegeneral$num2=c(1:101)
basegeneral$num2=as.numeric(basegeneral$num2)
row.names(basegeneral)=basegeneral$num2
basegeneral$num2=NULL
```




