---
title: "R Notebook"
output: html_notebook
---
#ANALÍSIS UNIVARIADO DE LA VARIABLE ACCOUNT 
```{r}

library(e1071)

Corrup2$Account2016=as.numeric(Corrup2$Account2016)
#medidas de tendencia central 
summary(Corrup2$Account2016)
mode(Corrup2$Account2016)
median(Corrup2$Account2016)
mean(Corrup2$Account2016)


#GRÁFICOS
hist(Corrup2$Account2016)
boxplot(Corrup2$Account2016)
boxplot(Corrup2$Account2016, main="Boxplot", col="Yellow", ylab="Accountability")

#medidas de dispersión
sd(Corrup2$Account2016) #desviación
var(Corrup2$Account2016) #varianza
skewness(Corrup2$Account2016) #asimetría
kurtosis(Corrup2$Account2016) #curtosis 
rango=max(Corrup2$Account2016)-min(Corrup2$Account2016) #Rango
rango
quantile(Corrup2$Account2016) #cuartiles
IQR=IQR(Corrup2$Account2016) #Rango Intercuartil
IQR
outliers <- boxplot(Corrup2$Account2016)$out #valores atipicos
outliers


```
```
#ANALISIS BIVARIADO 
```{r}
plot(Corrup2$CPI2016.x, Corrup2$Account2016)
plot(Corrup2$CPI2016.x, Corrup2$Account2016, 
     main="Relación entre CPI y Accountability ", 
     xlab="CPI", 
     ylab="Accountability")

cor.test(Corrup2$CPI2016.x, Corrup2$Account2016)
modelo1=lm(CPI2016.x~Account2016,data=Corrup2)
summary(modelo1)
```

#ANALISIS UNIVARIADO DE LA VARIABLE GINI
```{r}
Corrup2$Account2016=as.numeric(Corrup2$GINI2016)
#medidas de tendencia central 
summary(Corrup2$GINI2016)
mode(Corrup2$GINI2016)
median(Corrup2$GINI2016)
mean(Corrup2$GINI2016)

#medidas de dispersión 
sd(Corrup2$GINI2016)
var(Corrup2$GINI2016)
skewness(Corrup2$GINI2016)
kurtosis(Corrup2$GINI2016)
rango=max(Corrup2$GINI2016)-min(Corrup2$GINI2016) #Rango
rango
quantile(Corrup2$GINI2016) #cuartiles
IQR=IQR(Corrup2$GINI2016) #Rango Intercuartil
IQR
outliers <- boxplot(Corrup2$GINI2016)$out #valores atipicos
outliers

#Gráficos
hist(Corrup2$GINI2016)
boxplot(Corrup2$GINI2016)
boxplot(Corrup2$GINI2016, main="Boxplot", col="Pink", ylab="GINI")

```
#Análisis bivariado entre cpi e gini 
```{r}
plot(Corrup2$CPI2016.x, Corrup2$GINI2016)
plot(Corrup2$CPI2016.x, Corrup2$GINI2016, 
     main="Relación entre CPI y GINI ", 
     xlab="CPI", 
     ylab="GINI")

cor.test(Corrup2$CPI2016.x, Corrup2$GINI2016)
modelo2=lm(CPI2016.x~GINI2016,data=Corrup2)
summary(modelo2)

```


#BIVARIADA-INDICADOR
```{r}
library(haven)
#factores politicos
Corrup2$politicos=Corrup2$Account2016 + Corrup2$`Rule of law` + Corrup2$Efec2016
summary(Corrup2$politicos)
mean(Corrup2$politicos)
sd(Corrup2$politicos)

plot(Corrup2$CPI2016.x, Corrup2$politicos)
plot(Corrup2$CPI2016.x, Corrup2$politicos, 
     main="Relación entre CPI y f.politicos ", 
     xlab="CPI", 
     ylab="f.politicos")

cor.test(Corrup2$CPI2016.x, Corrup2$politicos)
modelo2=lm(CPI2016.x~politicos,data=Corrup2)
summary(modelopoliticos)


#factores sociales
Corrup2$sociales=Corrup2$Des2016 + Corrup2$GINI2016
summary(Corrup2$sociales)
mean(Corrup2$sociales)
sd(Corrup2$sociales)
plot(Corrup2$CPI2016.x, Corrup2$sociales)
plot(Corrup2$CPI2016.x, Corrup2$sociales, 
     main="Relación entre CPI y f.sociales ", 
     xlab="CPI", 
     ylab="f.sociales")

cor.test(Corrup2$CPI2016.x, Corrup2$sociales)
modelo2=lm(CPI2016.x~sociales,data=Corrup2)
summary(modelosociales)



#factores economicos
Corrup2$economicos=Corrup2$Alfab + Corrup2$CHE
summary(Corrup2$economicos)
mean(Corrup2$economicos)
sd(Corrup2$economicos)


plot(Corrup2$CPI2016.x, Corrup2$economicos)
plot(Corrup2$CPI2016.x, Corrup2$economicos, 
     main="Relación entre CPI y f.economicos ", 
     xlab="CPI", 
     ylab="f.economicos")

cor.test(Corrup2$CPI2016.x, Corrup2$economicos)
modelo2=lm(CPI2016.x~economicos,data=Corrup2)
summary(modeloeconomicos)








```

